臺灣臺中地方法院民事裁定　　　　　　　 100年度聲字第90號
聲　請　人　葉佩幸
相　對　人　華清人力有限公司
法定代理人　鄭偉元
相　對　人　年青人眼鏡有限公司
兼　法　定
代　理　人　彭嘉煌
相　對　人　陳銘家
　　　　　　李宏彬
上列當事人間確認僱傭關係存在等事件（本院98年度勞訴字第26
號），聲請人聲請法官迴避，本院裁定如下：
    主      文
聲請駁回。
    理      由
一本件聲請意旨略以：(一)本院98年度勞訴字第26號事件，聲請人
  提起之訴訟救助、抗告之聲請全部遭駁回，承審法官不僅未依
  法定程序行使職權發現真實，於言詞辯論庭，亦未就兩造之爭
  點做出任何釐清之行為，也不讓聲請人與對造對質，不扛下所
  有與本案相關之刑事案件一同辦理，也拒絕了解與本案相關案
  件之始末，承審法官自己對案情瞭若指掌，但卻未清楚交代，
  不裁定停止訴訟程序。(二)本件原訂民國100年4月7日上午10 時
  30分進行言詞辯論程序，聲請人不幸因車禍重傷，雖依法聲請
  變更期日，但承審法官竟捨棄事實強制開庭，綜觀本案之證據
  資料尚未達可為裁判之程度，承審法官即草率終結冤案，蓋法
  律既明定連重感冒皆可請假，更何況還有事假。且從起訴至今
  ，就聲請人之書狀已可略知聲請人勢必將追加訴之聲明及變更
  ，造成延遲之原因係來自勞保局，非可歸責於聲請人。又本件
  案情單純、事證明確，並非刑事、民事及行政訴訟並行，任何
  人皆可預估訴訟走向。(三)承審法官與相對人年青人眼鏡有限公
  司有私交，枉法裁定，因裁定停止訴訟程序即須就與本案相關
  之刑事案件一一檢視，且聲請人於相關書狀中，亦已提及證人
  及偽證部分，但承審法官卻未裁定要求對造提出必要之證物或
  為任何之釋明，對造什麼都不必做，只要出庭到場即可，顯見
  承審法官瀆職、執行職務有偏頗，爰依民事訴訟法第33條第1
  項第2款、第2項之規定，聲請法官迴避等語。
二按法官有民事訴訟法第32條所定之情形而不自行迴避，或有同
  條所定以外之情形，足認其執行職務有偏頗之虞者，當事人得
  聲請法官迴避，民事訴訟法第33條第1項固定有明文。惟所謂
  足認法官執行職務有偏頗之虞之情形，係指法官於訴訟之結果
  有特別利害關係，或與當事人之一造有密切之交誼或嫌怨等客
  觀事實，客觀上足使人疑其為不公平之審判者而言。若僅憑當
  事人之主觀臆測或不滿意法官進行訴訟遲緩，或認法官指揮訴
  訟欠當，則不得謂其有偏頗之虞（最高法院29年抗字第56號、
  69 年台抗字第457號判例參照）。且前開迴避原因，依同法第
  34 條第2項、第284條之規定，應提出能即時調查之證據以釋
  明之。又民事訴訟中，承審法官對於證據是否充足、訴訟資料
  是否足堪形成裁判心證等情，本得斟酌兩造提出之攻擊防禦方
  法，依職權自由心證之，是以，法官對於當事人聲明之證據有
  無調查必要，屬於訴訟之指揮權，法官就本案有關之法律問題
  或對事實之見解適度公開心證，亦為民事訴訟程序所應然且必
  要，不得遽爾指為有聲請迴避之原因。
三經查，聲請人臚列之前開事由，核均屬承審法官指揮訴訟程序
  及調查證據之職權行使範疇，尚非該法官對於訴訟標的有特別
  利害關係，亦非與當事人有密切之交誼或嫌怨等客觀事實，客
  觀上足使人疑其為不公平之審判者。又聲請人主張承審法官與
  相對人年青人眼鏡有限公司有私交一節，並未能提出能即時調
  查之證據以釋明之，尚難僅憑聲請人之主觀臆測或認為承審法
  官指揮訴訟欠當，遽認承審法官執行職務有偏頗之虞。再者，
  聲請人雖於上開民事事件言詞辯論終結後之100年4月10日即具
  狀聲請法官迴避，惟承審法官以聲請人之聲請係意圖延滯訴訟
  ，仍於100年4月28日為終局判決，而終結第一審訴訟程序，有
  本院依職權調閱之上開民事卷宗存卷可查，則承審法官就上開
  民事事件已無須再執行審判職務，是以聲請人之聲請亦欠缺實
  益。
四綜上所述，本件聲請人以承審法官執行職務有偏頗之虞，聲請
  法官迴避，所舉事由於法不合，且因訴訟程序終結而無任何實
  益，其聲請自應予以駁回。
五依民事訴訟法第35條第1項前段，裁定如主文。
中    華    民    國   100    年    5     月    31    日
                  民事第四庭    審判長法  官  楊國精
                                      法  官  黃文進
                                      法  官  林筱涵
正本係照原本作成。
如不服本裁定，應於送達後10日內向本院提出抗告狀，並繳納抗
告裁判費新臺幣1,000元。
中    華    民    國   100    年    5     月    31    日
                                      書記官